臺灣高雄地方法院刑事判決　　　　　　　94年度易字第1539號
公　訴　人　臺灣高雄地方法院檢察署檢察官
被　　　告　甲○○
　　　　　　　　　　現於臺灣高雄第二監獄
上列被告因違反毒品危害防制條例案件，經檢察官提起公訴（94
年度毒偵字第6470號）及移送併案審理（94年度毒偵字第9530號
），被告於本院準備程序進行中，就被訴事實為有罪之陳述，經
本院告知簡式審判程序意旨，並聽取當事人之意見後，合議裁定
由受命法官獨任進行簡式審判程序審理，本院判決如下：
    主  文
甲○○連續施用第二級毒品，處有期徒刑捌月。
    事  實
一、甲○○曾於民國 (下同)88 年間，因施用毒品案件，經依臺
    灣高雄地方法院88年度毒聲字第7621號裁定送臺灣高雄看守
    所附設勒戒處所執行觀察、勒戒，認有繼續施用毒品傾向，
    再依臺灣高雄地方法院89年度毒聲字第1069號裁定令入戒治
    處所施以強制戒治1年，強制戒治執行滿3 月，經戒治處所
    評定成效合格，再依臺灣高雄地方法院89年度毒聲字第4729
    號裁定停止戒治，所餘戒治期間付保護管束，嗣因甲○○於
    停止戒治付保護管束期間，違反保護管束應遵守事項情節重
    大，再依臺灣高雄地方法院89年度毒聲字第6850號裁定撤銷
    停止戒治，令入戒治處所施以強制戒治，於90年7 月21日強
    制戒治期滿執行完畢而釋放，由臺灣高雄地方法院檢察署檢
    察官於90年8 月15日以90年度戒毒偵字第897 號為不起訴處
    分確定。詎甲○○猶不知戒除毒癮，明知甲基安非他命係毒
　　品危害防制條例第2 條第2 項第2 款所明定之第二級毒品，
　　不得施用、持有，仍於前揭強制戒治執行完畢釋放後5 年內
　　，基於施用第二級毒品甲基安非他命之概括犯意，自94年4
    月間某日起至同年10月9 日上午10時許，在其住處產業道路
    之隱密處，以將甲基安非他命置於玻璃球內加以燒烤而吸取
    其煙霧之方式，連續施用第二級毒品甲安基安非他命多次。
    嗣分別於(一)94年6 月12日凌晨3 時許，在高雄縣旗山鎮中山
    公園旅遊中心附近，因竊盜犯嫌為警查獲，經其同意採集尿
    液送驗呈甲基安非他命陽性反應，而查悉上情。於(二)94年10
    月9 日下午4 時許，在高雄縣杉林鎮月眉村內寮19號前，經
    警臨檢，並同意採集尿液送驗後，其尿液呈甲基安非他命陽
    性反應而查獲。
二、案經高雄縣政府警察局旗山分局報告臺灣高雄地方法院檢察
    署檢察官偵查起訴及移送併案審理。
    理  由
一、按本件被告甲○○所犯係死刑、無期徒刑、最輕本刑為3 年
    以上有期徒刑以外之罪，其於準備程序就前揭被訴事實為有
    罪之陳述，經受命法官告知簡式審判程序之旨，並聽取其與
    公訴人之意見後，本院認無不得或不宜改依簡式審判程序進
    行之處，爰依刑事訴訟法第273 條之1 第1 項規定，裁定
    本件由受命法官獨任進行簡式審判程序，合先敘明。
二、上揭事實，業據被告甲○○坦承不諱，此外，被告於94年6
    月12日、94年10月9 日為警查獲後所採集之尿液送驗結果，
    均呈甲基安非他命陽性反應，此有台灣檢驗科技股份有限公
    司94年7 月6 日編號KＺ000000000000號濫用藥物尿液檢驗報
    告 (檢體編號：旗警196 號)、 高雄縣政府警察局旗山分局
    偵辦毒品案件嫌疑人尿液採集編號對照表 (尿液編號：196)
    、台灣檢驗科技股份有限公司94年10月26日編號KH2005A000
    0000號濫用藥物尿液檢驗報告 (檢體編號：357)、高雄縣政
    府警察局旗山分局毒品危害防制條例案件嫌犯代號與真實姓
    名對照表 (代號：357)各1 紙在卷可稽。足見被告自白其確
    有施用第二級毒品甲基安非他命之犯行，與事實相符。又被
    告前因施用毒品案件，經依臺灣高雄地方法院88年度毒聲字
    第7621號裁定送臺灣高雄看守所附設勒戒處所執行觀察、勒
    戒，認有繼續施用毒品傾向，再依臺灣高雄地方法院89年度
    毒聲字第1069號裁定令入戒治處所施以強制戒治1 年，強制
    戒治執行滿3 月，經戒治處所評定成效合格，再依臺灣高雄
    地方法院89年度毒聲字第4729號裁定停止戒治，所餘戒治期
    間付保護管束，嗣因甲○○於停止戒治付保護管束期間，違
    反保護管束應遵守事項情節重大，再依臺灣高雄地方法院89
    年度毒聲字第6850號裁定撤銷停止戒治，令入戒治處所施以
    強制戒治，於90年7 月21日強制戒治期滿執行完畢而釋放，
    此有臺灣高等法院被告前案紀錄表、臺灣高等法院在監在押
    全國紀錄表各1 份附卷可稽。綜上所述，被告曾因施用毒品
    案件執行強制戒治，於強制戒治期滿釋放後之5 年內，再犯
    本件施用施用第二級毒品甲基安非他命，事證應屬明確，其
    犯行應堪認定。
三、查甲基安非他命屬毒品危害防制條例第2 條第2 項第2 款所
    規定之第二級毒品，核被告所為，係犯毒品危害防制條例第
    10條第2 項施用第二級毒品罪。被告持有第二級毒品後進而
    施用，其持有毒品之低度行為，為施用第二級毒品之高度行
    為所吸收，不另論罪。被告自94年4 月間某日起至同年1 0
    月9 日上午10時許，先後多次施用第二級毒品之犯行，時間
    緊接，所犯構成要件相同，顯係基於概括犯意為之，應論以
    連續犯，並依刑法第56條規定加重其刑。再者，公訴人雖僅
    就被告於94年4 月間某日起至同年6 月12日下午6 時7 分許
    回許回溯24小時內某時許止 (不含公權力拘束期間)施 用甲
    基安非他命部分犯罪事實 (即94年度毒偵字第6470號)提 起
    公訴，然檢察官就犯罪事實一部起訴者，其效力及於全部，
    刑事訴訟法第267 條定有明文。本件被告自94年6 月12日下
    午6 時7 分許以後至94年10月9 日上午10時許止，先後多次
    施用甲基安非他命 (含臺灣高雄地方法院檢察署94年度毒偵
    字第9530號移送併辦部分)之 部分犯罪事實，與前揭起訴之
    犯罪事實部分具有連續犯之裁判上一罪關係，已如前述，為
    起訴效力所及，本院自應就此部分一併加以裁判，附此敘明
    。本院審酌被告前已有施用毒品之不良素行，於強制戒治執
    行完畢釋放後5 年內，猶施用之，顯見其戒毒意志不堅，本
    不宜寬貸，惟念其施用毒品乃自戕一己之身體健康，對社會
    造成之危害尚非直接鉅大，反社會性之程度應屬較低，且其
    犯後坦承犯行，態度良好等一切情狀，量處如主文所示之刑
    。
據上論斷，應依刑事訴訟法第273 條之1 第1 項、第284 條之1
、第299 條第1 項前段，毒品危害防制條例第10條第2 項，刑法
第11條前段、第56條，判決如主文。
本案經檢察官乙○○到庭執行職務。
中　　華　　民　　國　　94　　年　　12　　月　　30　　日
                  刑事第九庭    法　官    陳建和
以上正本證明與原本無異。
如不服本判決，應於收受送達後10日內向本院提出上訴書狀。
中　　華　　民　　國　　94　　年　　12　　月　　30　　日
　　　　　　　　　　　　　　　　書記官    林慧君
附錄本判決論罪之法條：
毒品危害防制條例第10條第1項
    施用第一級毒品者，處六月以上五年以下有期徒刑。
毒品危害防制條例第10條第2項
    施用第二級毒品者，處三年以下有期徒刑。
